臺灣高雄地方法院民事裁定　　　　　　　　96年度抗字第95號
抗　告　人　甲○○
相　對　人　寶華商業銀行股份有限公司
法定代理人　乙○○
上列當事人間聲請拍賣抵押物事件，抗告人對於民國96年3 月12
日本院96年度拍字第214 號裁定提起抗告，本院裁定如下：
    主  文
抗告駁回。
抗告程序費用新台幣壹仟元由抗告人負擔。
    理  由
一、按抵押權人，於債權已屆清償期，而未受清償者，得聲請法
    院拍賣抵押物，就其賣得價金而受清償，民法第873 條第1
    項定有明文。次按聲請拍賣抵押物，原屬非訟事件，祇須其
    抵押權已經依法登記，並登記之清償期已屆滿而未受清償時
    ，法院即應為許可拍賣抵押物之裁定；如對於此項法律關係
    有爭執時，亦應由有爭執之人另行提起訴訟，以求解決，不
    得僅依抗告程序聲明其爭執，並據為廢棄拍賣抵押物裁定之
    理由（最高法院70年度臺抗字第197 號裁定意旨參照）。
二、抗告意旨略以：抗告人雖於民國93年12月9 日，提供所有坐
    落高雄市○○區○○段地號8-21土地及其上建物（下稱系爭
    不動產），設定新台幣（下同）6,390,000 元之最高限額抵
    押權予相對人，以擔保相對人對於抗告人及訴外人張景璘之
    5,320,000 元借款債權。惟抗告人並未如相對人所述積欠6
    個月本息，張景璘並已於96年1 月31日付清之前所欠之本息
    ，及至96年3 月16日均正常繳款，且本金欠款僅為4,851,68
    6 元，並無屆清償期未受清償之情事，本件應無准許拍賣抵
    押物之理由，故原裁定為准予拍賣之裁定，實屬違法不當，
    爰提起抗告請求廢棄原裁定等語。
三、經查，相對人主張抗告人及訴外人張景璘共同向其借款5,32
    0,000 元，約定應於113 年12月15日清償，並提供系爭不動
    產為擔保，設定最高限額6,390,000 元之抵押權予相對人，
    詎抗告人及張景璘自95年9 月15日起並未依約按期清償本息
    ，已喪失期限利益，視為全部到期，尚欠本金4,954,968 元
    ，相對人乃依民法第873 條規定聲請拍賣抵押物等情，業據
    其提出房屋抵押貸款總約定書、他項權利證明書、抵押權設
    定契約書、土地登記謄本、催告函等件為證，核屬相符。原
    審據以准許相對人拍賣抵押物之聲請，依上開規定並無不合
    。抗告人雖抗辯已付清之前欠款，並按期繳款，及僅欠本金
    4,851,686 元，並無債權已屆清償期而未受清償之情事云云
    。惟查，本件債權確已到期，業如前述。此外，參酌抗告人
    抗告理由，均係爭執實體上法律關係之存否，依上開說明，
    自應就該爭執事項另行起訴以資解決，並不得於本件抗告程
    序加以爭執。從而，抗告意旨指摘原裁定不當，求予廢棄，
    為無理由，應予駁回。
四、據上論結，本件抗告為無理由，依非訟事件法第46條、第21
    條第2 項、第24條第1 項，民事訴訟法第495 條之1 第1 項
    、第449 條第1 項、第78條，裁定如主文。
中　　華　　民　　國　　96　　年　　4 　　月　　19　　日
                  民事第五庭審判長法　官　李昭彥
                                  法　官  毛妍懿
                                  法　官  柯彩燕
正本係照原本作成。
如不服本裁定應於送達後10日內向本院提出再抗告狀，並繳納再
抗告費新台幣1000元。
再為抗告應以適用法規顯有錯誤為理由，並經本院之許可，該許
可以原裁定所涉及之法律見解具有原則上重要性者為限，並委任
律師為代理人。
中    華    民    國    96    年    4     月    19    日
                                  書記官  王紀芸
